臺灣新北地方法院板橋簡易庭裁定
111年度板秩字第161號
移送機關    新北市政府警察局板橋分局
被移送人    黃彥華


上列被移送人因違反社會秩序維護法案件，經移送機關以中華民
民國111年9月22日新北警板刑字第1113921247號移送書移送審理
，本院裁定如下：
    主  文
黃彥華藉端滋擾公司行號，處罰鍰新台幣叁仟元。
    事 實 理 由 及 證 據
一、被移送人於下列時、地有違反社會秩序維護法之行為：
　㈠時間：民國111年9月17日20時56分許。
　㈡地點：新北市○○區○○路000號（即遠傳電信)。
　㈢行為：被移送人於前揭時、地，逗留店家騎樓干擾店家營業
    ，經店內員工上前制止仍不肯離去，致店家不堪其擾，影響
    店家營業，藉端滋擾公司行號。　　
二、上開事實，有下列之事證證明屬實：
　㈠被移送人於警詢時之陳述。
　㈡關係人黃○豪之指述。
　㈢現場監視器翻拍畫面照片及監視器錄影光碟。
三、按藉端滋擾住戶、工廠、公司行號、公共場所或公眾得出入
    之場所者，處三日以下拘留或新臺幣一萬二千元以下罰鍰，
    社會秩序維護法第68條第2款定有明文。考諸社會秩序維護
    法之立法目的，旨在維護公共秩序，確保社會安寧，是所謂
    「藉端滋擾」，係指行為人有滋擾場所之本意，以言語或行
    動等方式，逾越一般社會大眾觀念中所容許之合理範圍，而
    擾及場所之安寧秩序致難以維持而言。
四、被移送人於警詢固坦承有於前揭時、地，站在店門口乙節，
    惟否認有移送機關所指之違序行為，辯稱：我站在騎樓是我
    權利，而且我沒有做任何事情云云。然查，關係人黃○豪指
    稱：被移送人於上開日期早上打電話向伊預定IPHONE14 PRO
     MAX一台，伊跟被移送人說有貨，但伊有說沒有一定要留給
    被移送人，之後被移送人就到店家詢問，伊就跟被移送人說
    手機已經販售給現場客人了，結果被移送人就開始在店內抽
    煙並跟伊爭吵，擾亂店家秩序，同事就報警尋求協助，警方
    到場後就請被移送人離開，但被移送人就站在店門口不願意
    離開，就被警方帶回去了、（問：對方以何種行為滋擾店家
    ？你有無阻止？）在店內抽煙、請被移送人離開不離開，一
    直進出店家...要伊拿出土地所有權狀等語，並有現場監視
    器錄影畫面翻拍照片及監視器錄影光碟在卷可查，被移送人
    在系爭店面內將角放置店家桌面、抽菸，經警方告知多次，
    仍不願離去等行為，已達滋擾公司行號安寧秩序之程度，從
    而，被移送人之違序行為，堪予認定。
五、核被移送人所為，係違反社會秩序維護法第68條第2款之規
    定。爰審酌被移送人違反之手段、行為人之智識程度及違反
    義務之程度、行為所生之危險或損害、行為後之態度等一切
    情狀，量處如主文所示之處罰。
六、依社會秩序維護法第46條第1項、第68條第2款，裁定如主文
    。
中　　華　　民　　國　　111 　年　　12　　月　　21　　日
                  臺灣新北地方法院板橋簡易庭
                      法　官　許珮育
以上正本證明與原本無異。
如不服本裁定，得於裁定書送達之翌日起5日內，以書狀敘述理
由，向本庭提出抗告。
中　　華　　民　　國　　111 　年　　12　　月　　21　　日
                      書記官　吳昌穆